【裁判字號】    97,抗,940
【裁判日期】    970911
【裁判案由】    聲請撤銷緩刑
【裁判全文】
臺灣高等法院刑事裁定                   97年度抗字第940號
抗  告  人  甲○○
上列抗告人因聲請撤銷緩刑案件，不服臺灣新竹地方法院中華民
國九十七年七月三十一日裁定（九十七年度撤緩字第四四號），
提起抗告，本院裁定如下：
    主  文
抗告駁回。
    理  由
一、原裁定意旨略以：受刑人甲○○因犯偽造文書等案件，經臺
    灣高雄地方法院於民國九十四年四月十三日（聲請書誤載為
    四月十四日，應予更正）以九十三年度訴字第二七八四號刑
    事判決分別判處有期徒刑十月及一年，應執行有期徒刑一年
    六月，緩刑四年，緩刑期間內付保護管束，於九十四年五月
    十九日確定。惟其於緩刑期內即九十六年一月八日更犯駕駛
    動力交通工具肇事致人傷害而逃逸罪，經臺灣臺中地方法院
    於九十六年九月二十七日以九十六年度交訴字第一六九號刑
    事判決判處有期徒刑八月，減為有期徒刑四月，如易科罰金
    ，以新臺幣一千元折算一日，嗣上訴至臺灣高等法院臺中分
    院，經該院於九十七年四月三日以九十七年度交上訴字第一
    七九號刑事判決上訴駁回確定（原審裁定誤載於九十七年五
    月二日確定，應予更正）。受刑人於緩刑期內因故意犯公共
    危險罪，經判處得易科罰金之有期徒刑，認與刑法第七十五
    條之一第一項第二款之規定相符，且審酌受刑人所犯上述罪
    名屬故意犯罪，足見其漠視法令，目無法紀，又受刑人前因
    偽造文書等案件，經臺灣高雄地方法院以九十三年度訴字第
    二七八四號刑事判決分別判處有期徒刑十月及一年，應執行
    有期徒刑一年六月，並獲緩刑之寬典，猶不知警惕，於緩刑
    期內即再犯公共危險罪，顯見受刑人並未因受到刑事追訴而
    有悔悟反省之意，其原宣告之緩刑（臺灣高雄地方法院九十
    三年度訴字第二七八四號），確已難收預期之效果，而有執
    行刑罰之必要，從而聲請人聲請撤銷緩刑之宣告，應予准許
    等語。
二、抗告意旨略以：抗告人即受刑人甲○○（下稱抗告人）就九
    十六年一月八日車禍案件之發生，並非故意造成，且伊於發
    生擦撞後，曾立即下車察看，並協助被害人起身，因見被害
    人僅為擦傷，一時疏忽方未將被害人送醫即離去，伊若係惡
    意逃逸，當無可能停車並下車察看而使他人有充裕時間記下
    車號之理；且伊為全家經濟唯一來源，在保護管束期間內按
    時向觀護人報到，表現良好，犯後亦與被害人就過失傷害部
    分達成和解，所犯之罪亦非重大罪行，若入監服刑，全家老
    小頓失依恃。而法律之執行不外為情、理、法之考量，刑法
    第七十五條之一緩刑宣告撤銷之規定為「得撤銷」，即賦予
    法官得依個案情節裁量是否撤銷緩刑，非一符合條文規定即
    必為緩刑之撤銷。是以，原裁定認伊係故意犯罪，漠視法令
    、目無法紀、無悔悟反省之意而有執行刑罰之必要，實乃過
    於苛責，爰請法院撤銷原撤銷緩刑之裁定，並駁回檢察官之
    聲請云云。
三、按「受緩刑之宣告而有下列情形之一，足認原宣告之緩刑難
    收其預期效果，而有執行刑罰之必要者，得撤銷其宣告：一
    、緩刑前因故意犯他罪，而在緩刑期內受得易科罰金之有期
    徒刑、拘役或罰金之宣告確定者。二、緩刑期內因故意犯他
    罪，而在緩刑期內受得易科罰金之有期徒刑、拘役或罰金之
    宣告確定者。三、緩刑期內因過失更犯罪，而在緩刑期內受
    有期徒刑之宣告確定者。四、違反第七十四條第二項第一款
    至第八款所定負擔情節重大者。前條第二項之規定，於前項
    第一款至第三款情形亦適用之。」、「前項撤銷之聲請，於
    判決確定後六月以內為之。」刑法第七十五條之一、第七十
    五條第二項分別定有明文。緩刑宣告是否得撤銷，除須符合
    刑法第七十五條之一第一項各款之要件外，本條並採裁量撤
    銷主義，賦予法院撤銷與否之權限，特於第一項規定實質要
    件為「足認原宣告之緩刑難收其預期效果，而有執行刑罰之
    必要」，供作審認之標準。亦即於上揭「得」撤銷緩刑之情
    形，法官應依職權本於合目的性之裁量，妥適審酌被告所犯
    前後數罪間，關於法益侵害之性質、再犯之原因、違反法規
    範之情節是否重大、被告主觀犯意所顯現之惡性及其反社會
    性等情，是否已使前案原為促使惡性輕微之被告或偶發犯、
    初犯改過自新而宣告之緩刑，已難收其預期之效果，而確有
    執行刑罰之必要。
四、本件抗告人抗告意旨無非以伊非惡意逃逸，過失傷害部分已
    與被害人達成和解，於前案保護管束期間內按時向觀護人報
    到，表現良好，及為全家唯一經濟來源等情由，指摘原裁定
    不當。第查：抗告人於九十六年一月八日中午十二時許，駕
    駛車牌號碼6580─NR號自用小客車在台中市○○路○段一一
    一號前與黃秀淑騎乘之機車擦撞肇事，致黃秀淑受有左側膝
    部疼痛等傷害，詎抗告人基於肇事逃逸之犯意，於下車扶起
    黃秀淑及其騎乘之機車後，旋駕車逃離現場，未聯絡救護車
    施予救援，亦未報警處理等情，已據臺灣高等法院臺中分院
    於九十七年度交上訴字第一七九號刑事確定判決認定明確，
    並於判決內詳述其所憑證據及得心證之理由，有卷內臺灣高
    等法院臺中分院九十七年度交上訴字第一七九號刑事確定判
    決可稽。又抗告人與被害人黃秀淑達成和解、於前案保護管
    束期間內按時向觀護人報到及其為全家經濟來源諸情，若均
    無訛，或屬事後承擔應盡之民事損害賠償責任，或屬遵守前
    案保護管束期間內之報到義務，或屬其家計負擔之事項，胥
    與抗告人因本件肇事逃逸犯行徵表其有無惡性或反社會性無
    關，抗告人執以指摘原裁定撤銷緩刑之宣告為不當，已難認
    有理；矧抗告人因犯偽造文書等案件，經臺灣高雄地方法院
    於民國九十四年四月十三日以九十三年度訴字第二七八四號
    刑事判決分別判處有期徒刑十月及一年，應執行有期徒刑一
    年六月，緩刑四年，緩刑期間內付保護管束，並於九十四年
    五月十九日確定，嗣於緩刑期內即九十六年一月八日因故意
    犯刑法第一百八十五條之一之肇事逃逸罪，經臺灣臺中地方
    法院於九十六年九月二十七日以九十六年度交訴字第一六九
    號判決判處有期徒刑八月，減為有期徒刑四月，如易科罰金
    以新台幣一千元折算一日，嗣上訴至臺灣高等法院臺中分院
    ，經該院於九十七年四月三日以九十七年度交上訴字第一七
    九號判決上訴駁回確定在案，俱有各該判決存卷可考，原審
    法院詳酌抗告人所犯罪刑之案情後，認原確定判決之緩刑宣
    告未能收預期效果，而有執行刑罰的必要，且與刑法第七十
    五條之一第一項第二款之規定相符，經裁量後撤銷抗告人之
    緩刑宣告，於法核無不合。抗告人任意指摘原裁定不當，要
    無可採，其抗告為無理由，應予駁回。
據上論結，依刑事訴訟法第四百一十二條，裁定如主文。
中    華    民    國    97    年    9     月    11    日
                  刑事第十二庭審判長法  官  蔡永昌
                                    法  官  施俊堯
                                    法  官  蔡新毅
以上正本證明與原本無異。
不得再抗告。
                                    書記官  楊秋鈴
中    華    民    國    97    年    9     月    12    日


司法院資訊處製作；財團法人民間司法改革基金會備份。
